【裁判字號】    97,婚,1420
【裁判日期】    980430
【裁判案由】    履行同居
【裁判全文】
臺灣板橋地方法院民事判決              97年度婚字第1420號
原      告  乙○○
被      告  甲○○
                    娘家南投縣.
訴訟代理人  丙○○
                      2樓
上列當事人間請求離婚事件，本院於中華民國98年4 月15日言詞
辯論終結，判決如下：
    主    文
准原告與被告離婚。
訴訟費用新台幣參仟元由被告負擔。
    事實及理由
一、原告主張：原告與被告於民國86年12月2 日結婚，夫妻感情
    原本融洽，並以臺北縣土城市○○路之租賃處為住所，詎被
    告於96年12月間（註：應更正為11月間），趁原告出差期間
    ，攜兩造之子女離家出走，原告去電至被告娘家詢問，其等
    拒絕告知被告之消息，原告遂報警協尋，經警察查詢後告知
    被告已於96年11月28日出國離開台灣，後來被告以電子郵件
    通知其已到英國，原告始知悉被告確實在英國，惟被告不願
    告知其確切的英國地址，亦拒絕返台與原告見面，兩造分居
    迄今已1 年4 月，足認兩造婚姻出現重大破綻，已構成婚姻
    無法繼續維持之重大事由，為此依民法第1052條第2 項訴請
    判決離婚等語。並聲明：如主文所示。
二、被告方面：兩造婚姻存在很多問題，且被告希望子女能在英
    國接受教育，被告因此帶子女前往英國居住就學，子女目前
    在英國就學，被告為照顧子女而無法返回台灣，被告同意原
    告請求離婚等語。並聲明：同意原告的請求。
三、本院之心證：
(一)、查，兩造婚姻關係現仍存續中，有原告提出之戶籍謄本配偶
    欄記載可據。
(二)、原告主張被告於96年12月間偕子女離家出走迄今之事實，業
    據原告提出警方受理失蹤人口案件登記表影本1 件為證，復
    經證人即原告友人施森堯到庭證稱：「被告確實九十六年十
    二月離家出走，我知道被告已經去英國了…」、「原告確實
    已經沒有辦法與被告聯絡，因為原告打電話去英國，被告都
    不接電話或聽到原告的聲音就掛掉電話，兩造確實已經分居
    一年多了。」等語。被告之訴訟代理人到庭亦承認被告已偕
    子女前往英國居住等情。又本院依職權查詢被告之入出國日
    期資料，被告確實於96年11月28日出國離開台灣，此有被告
    入出境資訊連結作業資料表1 件附卷可參。原告之主張，堪
    信為真實。
(三)、按有民法第1052條第1 項以外之重大事由，難以維持婚姻者
    ，夫妻之一方得請求離婚，同條第二項定有明文。核其立法
    意旨，係夫妻一方之事由，雖不備同條第一項所列各款之要
    件，祇須按其事由之情節，在客觀上確實難以維持婚姻生活
    者，亦得請求裁判離婚。現代婚姻係以男女雙方之感情為基
    礎，以雙方情投意合，相互溝通扶持，彼此容忍，共同經營
    婚姻生活為要件，故所謂難以維持婚姻之事由，須該事由足
    以妨害婚姻互敬互愛、互信互諒之基礎，且已達於任何人處
    於同一境況，均將無意維持婚姻之程度，自屬上開條款之重
    大事由。本件被告於96年11月間，未經事前告知原告，即擅
    自偕子女離家出走，出境前往英國居住，迄今已逾1 年5 月
    ，兩造長期無法發展夫妻感情，使兩造徒有夫妻之名而無夫
    妻之實，更足使兩造婚姻破碇重大，故原告主張兩造無法再
    共同生活等情，應堪採信。揆諸上開說明，兩造之婚姻既生
    破綻，基礎嚴重動搖，難期有共同之婚姻生活，應已合乎有
    重大事由難以維持婚姻之要件，是原告據以訴請判決與被告
    離婚，為有理由，應予准許。
四、訴訟費用負擔之依據：民事訴訟法第78條。
中    華    民    國    98    年    4    月     30    日
                                臺灣板橋地方法院家事法庭
                                      法  官  黃  惠  瑛
以上正本證明與原本無異。
如對本判決不服，應於判決送達後20日內向本院提出上訴狀。
中    華    民    國    98    年    4     月    30    日
                                    書 記 官  王  苑  琦


司法院資訊處製作；財團法人民間司法改革基金會備份。
